臺灣臺南地方法院交通事件裁定　　　　　　　　　　九十二年度交聲字第六二一號
　　移 送機 關　交通部公路總局嘉義區監理所新營監理站
　　受 處分 人
　　即 異議 人　甲○○
右列受處分人因違反道路交通管理處罰條例案件，對於交通部公路總局嘉義區監理所
新營監理站民國九十二年十月一日所為之裁決處分（處分案號：新監裁違字第裁七三
—Ｓ00000000號），聲明異議，本院裁定如左：
    主  文
異議駁回。
    理  由
一、聲明異議意旨略以：本件受處分人即異議人甲○○駕駛車牌號碼五Ｗ—一二七八
    號自小客貨車，於民國九十一年十一月十日十五時三十一分許，行經臺南市○○
    街與永福路口時，雖有未遵守道路交通「機車停等區」標線之指示，而在該標線
    格內臨時停車，然因當時設於臺南市○○路○段一四九號之南英商工，正舉行全
    國兒童英文能力分級檢定考試，該處交通擁擠、凌亂，異議人原係沿臺南市○○
    街○段向永福路一段行駛，於接近樹林街與永福路交岔路口時，當時之行向號誌
    係綠燈，異議人於是在車陣中隨著車朝緩緩前進，詎行經「機車停等區」準備右
    轉進入永福路一段時，前方車潮堵塞，未幾，異議人行向號誌即由綠燈轉變為紅
    燈，異議人迫於無奈，只能停車於「機車停等區○○○○道路交通管理處罰條例
    係確保交通安全而訂立，又豈可在「快車道」上設有「機車停等區」，移送機關
    即交通部公路總局嘉義區監理所新營監理站經查證後，竟以異議人違規事實明確
    ，而依道路交通管理處罰條例第六十條第二項第三款之規定，裁處異議人罰鍰新
    台幣一千八百元，並記違規點數一點云云。
二、按汽車駕駛人，駕駛汽車有不遵守道路交通標誌、標線、號誌之指示者，處新台
    幣九百元以上一千八百元以下罰鍰，道路交通管理處罰條例第六十條第二項第三
    款定有明文。次按駕駛人駕駛汽車，應遵守道路交通標誌、標線、號誌之指示，
    道路交通安全規則第九十條前段規定甚明。
三、經查：本件受處分人即異議人甲○○於九十一年十一月十日十五時三十一分許，
    駕駛車牌號碼五Ｗ—一二七八號自小客貨車，行經台南市○○街與永福祿交岔路
    口時臨時停車於「機車停等區」內，為值勤員警當場製單舉發等情，有台南市警
    察局南市警交字第Ｓ00000000號舉發違反道路交通管理事件通知單一紙
    附卷可稽。異議人雖以前詞置辯，然證人即舉發本件違規事件之警員張文正到庭
    證稱：「（問：本件是否你告發的，情形如何？）是我告發的，那天值勤時，我
    與同事在現場指揮交通，該處交通因鑑定活動之故，較平常壅塞，我三點就站在
    新光三越百貨公司的角落處值勤，我機車也放在該處，看到異議人的號誌是紅燈
    ，前方已經沒有其他車輛，而異議人車子仍以滑行方式進入機車停等區位置，導
    致機車都停在異議人車子後方，無法停入機車停等區，所以我才騎機車過去予以
    開單，如果當時是綠燈而異議人因被迫才停在停等區的話，我們就不會告發」等
    語翔實（詳本院九十三年二月十二日訊問筆錄），另參諸執勤警員係依法執行公
    務，與異議人並不相識，素無怨隙，苟非實情，自無須恣意誣攀之理。而且警員
    執行公務本身受行政懲處責任之監督，到庭具結作證更以刑罰擔保其真實性，警
    員應無甘冒行政懲處及刑法偽證罪責任而刻意誣陷之必要。因此，可信賴警員張
    文正前開陳證為真實，異議人並非因交通壅塞致被迫臨時停車於「機車停等區」
    內甚明。況縱使該處確有交通壅塞，致異議人隨前方車潮行至「機車停等區」之
    情形，惟按汽車行至有號誌之交岔路口，遇有前行或轉彎之車道交通壅塞時，應
    在路口停止線前暫停，不得逕行駛入交岔路口內，致號誌轉換後，仍未能通過妨
    礙其他車輛通行，道路交通安全規則第一百零二條第一項第十二款定有明文。查
    異議人既見前方交通壅塞，理應遵守上開規定，於前開交岔路口停止線前暫停等
    候，異議人違反上開規定，未於交岔路口停止線前暫停，逕行駛入「機車停等區
    」內，自應依道路交通管理處罰條例第六十條第二項第三款之規定加以處罰。異
    議人雖另辯稱：為了確保交通安全，豈可於快車道上劃設「機車停等區」云云。
    然若未設置「機車停等區」，則於交岔路口處，常見慢車道上停等紅綠燈之機車
    車隊長達數公尺，於遇交通壅塞之情形，甚至長達十數公尺，造成綠燈號誌時，
    機車與自小客、貨車爭道行駛，嚴重影響大眾行車之安全，基於讓機車、自小客
    、貨車等車輛有秩序的行駛，始有「機車停等區」之設置。是異議人前開辯解，
    顯有誤會。
四、綜上所述，受處分人確有於前述時地不遵守道路交通標線之指示之違規行為，從
    而原處分機關乃依前揭道路交通管理處罰條例第六十條第二項第三款之規定裁處
    受處分人罰鍰九百元，並依第六十三條第一項第一款之規定，記違規點數一點，
    核無違誤，本件受處分人之異議為無理由，自應將其異議駁回。
據上論斷，應依道路交通案件處理辦法第十九條，裁定如主文。
中      華      民      國      九十三      年    四    月    二十九    日
                                臺灣台南地方法院交通法庭
                                    法  官  鄭燕璘
右正本證明與原本無異。
如不服本裁定應於送達後五日內向本院提出抗告狀。
                                    書記官  陳金堂
中      華      民      國      九十三      年    四    月    三十      日
